臺灣臺南地方法院民事裁定
                                111年度司暫家護字第258號
聲  請  人  
即被害人    盧詩螢  
相  對  人  盧秀勇  
上列聲請人聲請對相對人核發暫時保護令事件，本院裁定如下：
    主  文
聲請駁回。
    理  由
一、按家庭暴力防治法所稱家庭暴力者，謂家庭成員間實施身體
    或精神上不法侵害之行為；同法所稱家庭成員，包括下列各
    員及其未成年子女︰配偶或前配偶。現有或曾有同居關係
    、家長家屬或家屬間關係者。現為或曾為直系血親或直系
    姻親。現為或曾為四親等以內之旁系血親或旁系姻親；又
    法院為保護被害人，得不經審理程序或於審理終結前，依聲
    請核發暫時保護令；另法院核發暫時保護令時，得依聲請或
    依職權核發第14條第1項第1款至第6款、第12款及第13款之
    命令，家庭暴力防治法第2條第1款、第3條及第16條第3項分
    別定有明文。準此，法院於暫時保護令事件之審理終結後，
    如認有家庭暴力之事實，有以暫時保護令保護被害人之必要
    者，自應依聲請或依職權核發內容適當之暫時保護令；如不
    足以認定有家庭暴力之事實者，自應駁回聲請人之聲請。又
    所謂有核發暫時保護令之必要，係指被害人有「繼續」遭受
    相對人實施家庭暴力行為之急迫危險，如不核發保護令，將
    導致被害人受有無法回復之損害而言。準此，聲請人聲請核
    發暫時保護令，必須釋明有正當、合理之理由足認已發生家
    庭暴力事件，而被害人有繼續受相對人虐待、威嚇或其他身
    體上、精神及經濟上不法侵害之危險，或如不暫時核發保護
    令，將導致無法回復之損害（法院辦理家庭暴力案件應行注
    意事項第13條規定參見），始可核發保護令。
二、本件聲請狀意旨略以：聲請人乙○○與相對人甲○○為姊弟關係
    ，於民國111年9月17日18時50分許在住家(即臺南市○○區○○
    街000號)，相對人在家中神明廳叫聲請人出來，說電要被斷
    電了，要聲請人拿多少錢出來繳，聲請人即回說客廳部分我
    會繳，相對人則再問那神明廳部分要繳多少，相對人就一直
    跟聲請人要錢，並一直敲神明廳往客廳的門3、4次，造成門
    板翹起，爰依家庭暴力防治法之規定，聲請核發該法第14條
    第1項第1、2款內容之暫時保護令等情。
三、經查，聲請人主張與相對人為姊弟關係，遭相對人施以家庭
    暴力一情，固有警方調查筆錄、家庭暴力通報表、現場照片
    等附卷可佐，惟依開資料顯示，兩造係就居家用電之電費繳
    費問題發生爭執，然依其情節，應認屬兩造就特定事件爭執
    所生之偶發臨時性事件，難認具權控關係所生之威嚇，相對
    人之行為固有不當，然應屬一時性過激反應，要非相對人欲
    以暴力手段建立對聲請人之控制力或權力，而非屬家庭暴力
    防治法所規範之虐待或精神上、身體上之不法侵害行為。是
    本院認定聲請人主張之上情，尚難認為聲請人遭相對人家暴
    之事實，聲請人之請求於法未合，應予駁回。惟如聲請人日
    後另受有相對人之家庭暴力行為，仍得檢具其他相關事證，
    另行提出保護令聲請，併予敘明。
中　　華　　民　　國　　111 　年　　9 　　月　　26　 日 
             家事法庭　   司法事務官   陳敬程
以上正本係照原本作成。
如對本裁定抗告，須於裁定送達後10日內向本院提出抗告狀。 
中　　華　　民　　國　　111 　年　　9 　　月　　26　 日 
                          書  記  官   陳惠芳